臺灣桃園地方法院刑事判決　　　　　　　96年度訴字第1501號
公　訴　人　臺灣桃園地方法院檢察署檢察官
被　　　告　乙○○
指定辯護人　本院公設辯護人丙○○
上列被告因違反毒品危害防制條例案件，經檢察官提起公訴（96
年度偵字第17300 號），本院判決如下：
    主  文
乙○○販賣第二級毒品，處有期徒刑拾壹年陸月，未扣案販賣毒
品所得之新臺幣壹萬元，沒收之，如全部或一部不能沒收時，以
其財產抵償之。
    事  實
一、乙○○明知安非他命係毒品危害防制條例所列管之第二級毒
    品，未經許可，不得擅自販賣，竟基於販賣安非他命以營利
    之意圖，自民國96年1 月份某日起至同年7 月12日止，以其
    所使用之行動電話1 支（未扣案，內插有0000000000號行動
    電話門號SIM 卡1 張，該門號申請人為不知情之邱源中），
    與戊○○所使用之0000000000號行動電話門號（該門號申請
    人為楊坤華）聯絡販賣安非他命之事宜，而先後出售安非他
    命予戊○○共10次，每次之交易金額為新臺幣（下同）一千
    元，約定之交易地點則分別在戊○○位於桃園縣八德市○○
    路○ 段645 巷23號之住處附近、同縣市某路旁、桃園縣桃園
    市某路旁及桃園縣中壢市儷灣汽車旅館等處，並由乙○○自
    行騎車或搭乘計程車前往約定地點交貨取款。嗣戊○○在上
    址住處內，遭警查獲持有安非他命殘渣袋5 個及分裝安非他
    命之吸管1 支，始循線查悉上情。
二、案經桃園縣政府警察局龜山分局報請臺灣桃園地方法院檢察
    署檢察官偵查起訴。
    理  由
一、按司法警察機關於合乎通訊保障及監察法第5 條第1 項所規
    定之要件，偵查中向檢察官提出聲請，經由檢察官核發通訊
    監察書後，即得實施通訊監察，通訊保障及監察法第5 條定
    有明文。查本件承辦員警對0000000000號行動電話門號，自
    96年5 月18日上午10時起至同年7 月15日上午10許止實施監
    聽錄音，已依法取得檢察官核發之通訊監察書等情，有臺灣
    桃園地方法院檢察署96年5 月17日甲○玲騰聲監續字第0006
    39號、96年6 月15日甲○玲騰聲監續字第000770號通訊監察
    書（均含通訊監察書電話附表）各1 件在卷可稽。再者，被
    告乙○○亦坦承上開門號為其所持用（見本院卷第13頁），
    並對監聽錄音之譯文內容表示無意見（見本院卷第87頁），
    且被告於監聽過程中所透露犯罪行為之陳述，係基於被告之
    自由意思所為，而監聽取得之錄音，是憑機械力照被告之陳
    述所錄製，並未具操作者個人主觀之意見，又監聽錄音內容
    所呈現者，即為待證事實本身，並非擬援用經錄音之對話以
    證明發生於對話前之另一歷史社會事實，是以監聽錄音相對
    於所欲證明之待證事實，非屬供述證據，核無傳聞法則之適
    用，復無證據顯示該錄音係經變造、偽造或存有其他不法情
    事，依法自具有證據能力。又監聽譯文則係執行監聽機關依
    通訊保障及監察法第16條第1 項規定，向通信監察書核發人
    所提有關執行情形報告之一部分，核屬公務員職務上製作之
    紀錄文書，且無證據可認製作者有故為出入，或譯文內容存
    有詐偽等顯不可信之情況，因之，本院審酌該譯文係循法而
    為等上揭諸情，認以之作為證據要屬適當，合先敘明。
二、訊據被告乙○○對上開事實除辯稱：其是以原價轉讓安非他
    命給戊○○，並沒有賺戊○○的錢，就是純粹跑腿云云外，
    對於其他犯情則均坦承不諱，並經證人戊○○及戊○○之胞
    弟丁○○於檢察官訊問時及本院審理時具結證述綦詳，且有
    上開通信監察書及監聽譯文在卷可考。
三、被告雖以前詞置辯，惟查，販賣第二級毒品安非他命係政府
    嚴予查緝之違法行為，非可公然為之，不論是瓶裝或紙包之
    毒品，均可任意分裝或增減其分量，而每次買賣之價量，亦
    隨時隨雙方關係之深淺、當時之資力、需求程度及對行情之
    認知等因素，機動的調整，被告可依買受人之需求按原包裝
    賣出或再分裝為小包出售，則無論以原包裝賣出或分裝後再
    行出賣之每包售價，均可因賺取價差而牟得利益，至為昭然
    。又安非他命之價格非低、取得不易，且為政府嚴予查緝之
    犯罪，凡為販賣之不法勾當者，苟無利可圖，應無甘冒被查
    緝法辦重刑之危險，平白無端義務為該買賣之工作，而被告
    與證人戊○○間並非親故至交，苟無利得，豈會甘冒重刑之
    風險，一再供戊○○取得安非他命多達10次之理。此外，參
    酌被告於檢察官訊問時供稱：其有時騎車，有時搭計程車前
    往約定地點交付安非他命予戊○○等語（見偵卷第213 頁）
    ，被告並非在自己之住、居所等候戊○○前往取貨，而係自
    掏腰包負擔油費、計程車資前往戊○○之住處或八德市市旁等處交付安非他命，被告若未從中賺取差價，則被
    告每次交付安非他命予戊○○時不僅未能取得利益，反須支
    出相當之費用，此種不僅甘冒被判重刑之危險，又願賠本提
    供毒品予他人之辯解，明顯違反一般常情事理，不值一採。
    是被告販入安非他命之價格必較售出予戊○○之價格低廉，
    而有從中賺取買賣差價牟利之意圖及事實，當屬合理之認定
    。
四、綜上查證，被告所稱其係原價轉讓安非他命，並未牟利之辯
    解，顯屬避就之飾詞，不足採信，本件事證已經明確，被告
    之犯行堪予認定，應依法論科。
五、核被告所為，係犯毒品危害防制條例第4 條第2 項之販賣第
    二級毒品罪。另按刑事法若干犯罪行為態樣，本質上原具有
    反覆、延續實行之特徵，立法時既予特別歸類，定為犯罪構
    成要件之行為要素，則行為人基於概括之犯意，在密切接近
    之一定時、地持續實行之複次行為，倘依社會通念，於客觀
    上認為符合一個反覆、延續性之行為觀念者，於刑法評價上
    ，即應僅成立一罪。學理上所稱「集合犯」之職業性、營業
    性或收集性等具有重複特質之犯罪均屬之，例如經營、從事
    業務、收集、販賣、製造、散布等行為概念者是（最高法院
    95年度台上字第1079號判決要旨參照）。是販賣第二級毒品
    罪之成立，本質上即具有反覆性，本件被告基於概括之犯意
    ，在密切接近之一定時間及空間內反覆出售安非他命予戊○
    ○共10次之犯行，於行為概念上，應認為僅成立一罪。檢察
    官雖僅就被告於96年7 月12日販賣安非他命予戊○○之犯行
    提起公訴，惟被告其餘販賣安非他命之行為，與已起訴之部
    分既有實質上一罪之關係，自為起訴效力所及，本院應併予
    審理。爰審酌被告為謀一己之私利，販賣毒品安非他命予戊
    ○○，嚴重損及國民健康，兼衡被告販賣安非他命之次數、
    金額，及被告犯後僅坦承轉讓安非他命犯行之犯後態度等一
    切情狀，量處如主文所示之刑。而本件被告販賣第二級毒品
    所得共計一萬元，應依毒品危害防制條例第19條第1 項之規
    定沒收之，如全部或一部不能沒收時，以其財產抵償之，惟
    因其犯罪所得為金錢，故尚無同條項所定追徵其價額之問題
    。至被告用以與戊○○聯絡販賣安非他命事宜之行動電話1
    支，卷內並無證據證明該支行動電話為被告所有，且縱認屬
    被告所有，因該支行動電話並未扣案，亦無證據足資證明該
    支行動電話仍存在，自無從宣告沒收。另查，0000000000號
    行動電話門號SIM 卡1 張，雖係被告販賣毒品所用之物，但
    被告供稱該張SIM 卡係綽號「黃仔」之友人所交付，而該門
    號之使用人亦登記為邱源中（見卷附通聯調閱查詢單），又
    無證據足資證明邱源中或「黃仔」有移轉該張SIM 卡所有權
    之意思，且因該張SIM 卡亦未扣案，又無證據可佐證該張SI
    M 卡仍存在，亦不予宣告沒收。
據上論斷，應依刑事訴訟法第299 條第1 項前段，毒品危害防制
條例第4 條第2 項、第19條第1 項，判決如主文。
本案經檢察官許曉微到庭執行職務。
中　　華　　民　　國　　96　　年　　11　　月　　26　　日
            刑事第十一庭  審判長法  官　蔡榮澤
                                法  官  紀凱峰
                                法  官  魏于傑
上正本證明與原本無異。
如不服本判決，得於收受判決正本後10日內，向本院提出上訴狀
。
                                書記官  林怡君
中　　華　　民　　國　　96　　年　　12　　月　　3 　　日
本案論罪科刑主要法條：
毒品危害防制條例第4條第2項
製造、運輸、販賣第二級毒品者，處無期徒刑或 7 年以上有期徒
刑，得併科新臺幣 7 百萬元以下罰金。
